臺灣板橋地方法院刑事判決　　　　　　　96年度訴字第3509號
公　訴　人　臺灣板橋地方法院檢察署檢察官
被　　　告　丙○○
上列被告因搶奪等案件，經檢察官提起公訴（96年度偵字第1913
8 號），被告於準備程序認罪，本院以簡式審判程序判決如下：
    主  文
丙○○犯如附表所示竊盜、搶奪等罪，均為累犯，各判處如附表
所示之刑。應執行有期徒刑貳年捌月。
    事實及理由
一、按除被告所犯為死刑、無期徒刑、最輕本刑為三年以上有期
    徒刑之罪或高等法院管轄第一審案件者外，於第一次審判期
    日前之準備程序進行中，被告先就被訴事實為有罪之陳述時
    ，審判長得告知被告簡式審判程序之旨，並聽取當事人、代
    理人、辯護人及輔佐人之意見後，裁定進行簡式審判程序，
    刑事訴訟法第273 條之1 第1 項定有明文。經核本件被告丙○○所犯係死刑、無期徒刑、最輕本刑為三年以上有期徒刑
    以外之罪，其於準備程序中就被訴事實為有罪之陳述，經法
    官告知簡式審判程序之旨，並聽取公訴人、被告之意見後，
    本院爰依首揭規定，合議裁定由受命法官獨任進行簡式審判
    程序，合先敘明。
二、本件犯罪事實：
    丙○○前自民國87年起至95年間，已犯有多次竊盜、搶奪等
    罪，其最後係曾於96年間因搶奪、竊盜等案件，經法院判處
    有期徒刑一年二月、七月，並定應執行刑一年七月確定，其
    後復經依中華民國九十六年罪犯減刑條例規定，減刑並定其
    應執行刑九月又十五日確定，甫於96年8 月13日縮刑期滿執
    行完畢。詎其猶不知悔改，甫一出監即基於意圖為自己不法
    所有之犯意，於如附表所示之96年8 月15日起至同年月23日
    止間，在如附表所示臺北縣永和市、中和市等處，分別竊取
    如附表編號1 、3 所示之丁○○、乙○○騎用之機車，再以
    上開竊得之機車作為行搶交通工具，趁如附表編號2 、4 所
    示之戊○○、甲○○等人不備之際，騎乘上開機車自後搶奪
    戊○○、甲○○等人皮包及其內之財物，得手後取出皮包內
    之現金，供己花費，其餘搶得之皮包及其內之其他物品則任
    意棄置。嗣其於96年8 月24日中午12時許，騎乘上開竊得之
    M68-281 號重型機車，行經臺北縣中和市○○路○ 段3 巷18
    號時，遇警攔檢查獲，當場起獲上開竊得機車、機車鑰匙、
    搶得之甲○○所有上開黑色皮包及其內之鑰匙1 串等物，因
    而循線查悉上情。案經丁○○（起訴書誤載為「葉湖發」）
    、乙○○、甲○○訴由臺北縣政府警察局中和分局報請臺灣
    板橋地方法院檢察署檢察官偵查起訴及移送併案審理。
三、本件證據：
    (一)被告於警詢、偵查、審理時之自白、告訴人丁○○、乙○○、甲○○、被害人戊○○分別於警詢、偵查之證述。
    (二)卷附之臺北縣政府警察局中和分局之搜索、扣押筆錄、查
      獲及贓物等照片、監視器錄影翻拍照片、贓物認領保管單
      、失車案件基本資料、臺北縣政府警察局車輛協尋、尋獲
      電腦輸入單等可資佐證。
四、核被告上開所為，附表編號1 、3 所示部分，各係犯刑法第
    320 條第1 項之竊盜罪；附表編號2 、4 所示部分，各係犯
    行法第325 條第1 項之搶奪罪。其上開所犯四罪，犯意各別
    ，行為互殊，應予分論併罰。又其前曾於96年間因搶奪、竊
    盜等案件，經法院判處有期徒刑一年二月、七月，並定應執
    行刑一年七月確定，其後復經依中華民國九十六年罪犯減刑
    條例規定，減刑並定其應執行刑九月又十五日確定，於96年
    8 月13日縮刑期滿執行完畢，有臺灣高等法院被告前案紀錄
    表在卷可稽，被告前受有期徒刑執行完畢後，於五年以內故
    意再犯本件有期徒刑以上之各罪，均為累犯，應依刑法第47
    條第1 項規定，各加重其刑。爰審酌被告前因素行不良，犯
    有多件竊盜、搶奪等罪，業經多次刑罰處遇，仍未能收效見
    其悔悟，且原因犯搶奪、竊盜等案件在監執行，適逢上開減
    刑條例制定頒佈，因此減刑甫於本件犯案前二日出監，詎其
    仍不知悛悔，省思以正途取財，仍在重犯本件搶奪、竊盜等
    犯行，危害社會治安及告訴人、被害人等財產權益甚大，併
    參酌其本件各罪犯罪之方法、手段、所獲不法利益及犯罪後
    坦承之態度等一切情狀，各量處如主文所示之刑，並定其應
    執行之刑。
五、依刑事訴訟法第273 條之1 第1 項、299 條第1 項前段、第
    310 條之2 、第454 條，刑法第320 條第1 項、第325 條第
    1 項、第47條第1 項、第51條第5 款，刑法施行法第1條之1
    ，判決如主文。
六、如不服本判決，得自收受送達之日起10日內向本院提出上訴
    狀（須附繕本）。
本案經檢察官靳開聖到庭執行職務
中　　華　　民　　國　　96　　年　　10　　月　　31　　日
                      刑事第三庭  法　官  彭  全  曄
以上正本證明與原本無異
                                  書記官  吳  詩  琳
中　　華　　民　　國　　96　　年　　10　　月　　31　　日
附錄本案論罪科刑法條全文：
中華民國刑法第320條
（普通竊盜罪、竊佔罪）
意圖為自己或第三人不法之所有，而竊取他人之動產者，為竊盜
罪，處 5 年以下有期徒刑、拘役或 5 百元以下罰金。
意圖為自己或第三人不法之利益，而竊佔他人之不動產者，依前
項之規定處斷。
前二項之未遂犯罰之。
中華民國刑法第325條
（普通搶奪罪）
意圖為自己或第三人不法之所有，而搶奪他人之動產者，處 6 月
以上 5 年以下有期徒刑。
因而致人於死者，處無期徒刑或 7 年以上有期徒刑，致重傷者，
處 3 年以上 10 年以下有期徒刑。
第 1 項之未遂犯罰之。
--------------------------------------------------------
附表：
┌─┬──────┬───────┬──────┬─────┬──────┬──────┬──────┐
│編│犯 罪 時 地 │犯  罪  事  實│查 獲 時 地 │ 扣案物品 │所 犯 法 條 │所 處 罪 刑 │備        註│
│號│            │              │            │          │            │            │            │
├─┼──────┼───────┼──────┼─────┼──────┼──────┼──────┤
│01│96.08.15    │丙○○見丁○○│            │          │刑法第320條 │犯竊盜罪，累│(1)上開失竊機│
│  │凌晨        │所有車號QOY-12│            │          │第1項       │犯，處有期徒│車，於96.08.│
│  │            │5 號輕型機車之│            │          │            │刑五月。    │16/13 ：30，│
│  │臺北縣永和市│鑰匙未拔，即以│            │          │            │            │在臺北縣永和│
│  │永平路302巷 │該鑰匙啟動竊取│            │          │            │            │市○○路230 │
│  │32弄2號前   │該機車。      │            │          │            │            │號前為警尋獲│
│  │            │              │            │          │            │            │。          │
│  │            │              │            │          │            │            │(2)被害人葉發│
│  │            │              │            │          │            │            │湖提出告訴。│
├─┼──────┼───────┼──────┼─────┼──────┼──────┼──────┤
│02│96.08.16    │丙○○騎乘上開│            │          │刑法第325條 │犯搶奪罪，累│(1)丙○○搶得│
│  │08：20      │竊得之車號QOY-│            │          │第1項       │犯，處有期徒│上開皮包後，│
│  │            │125 號機車，搶│            │          │            │刑一年。    │取走現金，即│
│  │臺北縣中和市│奪行人戊○○所│            │          │            │            │將該皮包及其│
│  │中山路2 段3 │有之皮包1 只（│            │          │            │            │內其他物品丟│
│  │巷32號前    │內有現金約1000│            │          │            │            │棄在臺北縣中│
│  │            │元、身分證、健│            │          │            │            │和市○○路30│
│  │            │保卡、信用卡4 │            │          │            │            │5 巷內，經民│
│  │            │張等財物）。  │            │          │            │            │眾撿得送還被│
│  │            │              │            │          │            │            │害人。      │
├─┼──────┼───────┼──────┼─────┼──────┼──────┼──────┤
│03│96.08.22    │丙○○見邱聖富│            │          │刑法第320條 │犯竊盜罪，累│(1)被害人吳昌│
│  │14：00      │所有由乙○○騎│            │          │第1項       │犯，處有期徒│霖提出告訴。│
│  │            │用之車號M68-28│            │          │            │刑五月。    │            │
│  │臺北縣中和市│1 號重型機車之│            │          │            │            │            │
│  │福美路307 號│鑰匙未拔，即以│            │          │            │            │            │
│  │前          │該鑰匙啟動竊取│            │          │            │            │            │
│  │            │該機車。      │            │          │            │            │            │
├─┼──────┼───────┼──────┼─────┼──────┼──────┼──────┤
│04│96.08.23    │丙○○騎乘上開│96.08.24    │起獲失竊  │刑法第325條 │犯搶奪罪，累│(1)被害人余陳│
│  │11：10      │竊得之車號M68-│12：00      │M68-281 號│第1項       │犯，處有期徒│合提出告訴。│
│  │            │281號機車，搶 │            │機車、機車│            │刑一年。    │            │
│  │臺北縣中和市│奪行人甲○○所│臺北縣中和市│鑰匙、余陳│            │            │            │
│  │水源路34巷21│有之黑色皮包1 │中山路2 段3 │合所有黑色│            │            │            │
│  │弄口        │只（內有現金約│巷18號      │皮包及其內│            │            │            │
│  │            │1200元、鑰匙1 │            │之鑰匙1 串│            │            │            │
│  │            │串等財物）。  │            │。        │            │            │            │
└─┴──────┴───────┴──────┴─────┴──────┴──────┴──────┘
